【裁判字號】    89,台非,153
【裁判日期】    890608
【裁判案由】    傷害
【裁判全文】
最高法院刑事判決                                八十九年度台非字第一五三號
    上訴人  最高法院檢察署檢察總長
    被  告  甲○○
右上訴人因被告傷害案件，對於台灣高等法院台中分院中華民國八十八年九月九日第
二審確定判決（八十八年度上易字第一九八二號，起訴案號：台灣台中地方法院檢察
署八十八年度偵字第九一三○號），認為違背法令，提起非常上訴，本院判決如左：
    主  文
原判決及第一審判決均撤銷。
甲○○傷害人之身體，處有期徒刑貳月，如易科罰金，以佰元折算壹日。
    理  由
非常上訴理由稱：「按刑法上累犯之成立，須曾受有期徒刑以上刑之執行完畢，五年
以內再犯有期徒刑以上刑之罪者，始足當之。又二以上徒刑併執行者，假釋所定最低
應執行之期間，合併計算之；且所餘刑期，亦應合併計算之，故於該期間內未經撤銷
假釋，其未執行之刑，始能以已執行論，刑法第四十七條、第七十九條第一項、第七
十九條之一第三項定有明文。本件被告甲○○前因肅清煙毒條例案件經台灣台中地方
法院檢察署八十三年度執字第三二○六號執行有期徒刑三年十月，於執行完畢之翌日
接續執行同署八十三年度執更字第二五七五號之有期徒刑四年六月。嗣經刑之一部執
行而於八十六年十月十四日假釋出獄，猶不知悔改，復於上開假釋期內之八十八年二
月一日，另犯傷害罪，並經台灣高等法院台中分院於八十八年九月十日以累犯判處有
期徒刑三月確定。惟上開確定判決未查被告所犯傷害罪部分係在假釋期間內所為，並
非執行完畢或執行一部而赦免後再犯罪，要與累犯之要件不合。竟論以累犯，即有判
決適用法則不當之違背法令，且不利於被告，案經確定，爰依刑事訴訟法第四百四十
一條、第四百四十三條提起非常上訴，以資糾正」云云。
本院按判決不適用法則或適用不當者，為違背法令，刑事訴訟法第三百七十八條定有
明文。又依刑法第四十七條規定，累犯之成立，必須曾受有期徒刑之執行完畢，或受
無期徒刑或有期徒刑一部之執行而赦免後，五年以內再犯有期徒刑以上之罪者，始足
當之。所謂執行完畢，其在監獄執行期滿者，固不待言；如係經假釋出獄者，須在無
期徒刑假釋後滿十五年，或在有期徒刑所餘刑期內未經撤銷假釋者，其未執行之刑，
始得以已執行論。如其為二以上徒刑併執行者，假釋所定最低應執行之期間，合併計
算之；其所餘刑期，亦合併計算之。必於該期間內未經撤銷假釋，其未執行之刑，始
以已執行論，此觀諸刑法第七十九條第一項、第七十九條之一第一項、第三項之規定
甚明。本件被告甲○○於民國八十三年間因犯施用毒品罪，經台灣台中地方法院判處
有期徒刑三年十月，於八十三年四月二十日送監執行，原應於八十六年十二月四日執
行完畢，惟因其另犯施用毒品罪，分別經台灣台中地方法院及台灣高等法院台中分院
判處有期徒刑二年、三年，並於八十三年九月七日經台灣高等法院台中分院裁定應執
行有期徒刑四年六月確定，台灣台中地方法院檢察署檢察官乃於八十三年十一月三十
日換發八十三年度執更正字第二五七五號指揮書接續執行，其執畢日期為九十一年五
月三十一日，嗣被告於八十六年十月十四日假釋出獄，此有台灣台中地方法院及台灣
高等法院台中分院被告全國前案紀錄表（見台灣台中地方法院八十八年度易字第一五
七六號卷第三至八頁及台灣高等法院台中分院八十八年度上易字第一九八二號卷第十
一至十六頁）、八十三年度執更正字第二五七五號指揮書影本（見八十三年度執字第
八三五五號卷最後一頁）在卷可稽。是被告在假釋期間內，復於八十八年二月一日，
另犯本件傷害罪，上開併合執行之有期徒刑假釋所餘之刑期未屆滿，尚不能以已執行
完畢論，自難論以累犯。乃原審及第一審均誤認被告前開併執行之有期徒刑其中之有
期徒刑三年十月於八十六年十二月四日已執行完畢，五年以內再犯本件有期徒刑以上
之罪，而依刑法第四十七條論以累犯並加重其刑，量處被告有期徒刑三月。揆諸上開
說明，自有判決適用法則不當之違法。案經確定，且於被告不利，非常上訴意旨執以
指摘，洵有理由，應由本院將原判決及第一審判決撤銷，自為判決如主文所示，以資
糾正。
據上論結，應依刑事訴訟法第四百四十七條第一項第一款但書，刑法第二百七十七條
第一項、第四十一條，罰金罰鍰提高標準條例第一條前段、第二條，判決如主文。
中      華      民      國    八十九    年      六      月      八      日
                              最高法院刑事第十二庭
                                  審判長法官  陳  炳  煌
                                        法官  陳  正  庸
                                        法官  陳  世  雄
                                        法官  徐  文  亮
                                        法官  吳  信  銘
      右正本證明與原本無異
                                              書  記  官
中      華      民      國    八十九    年      六      月     十五     日


司法院資訊處製作；財團法人民間司法改革基金會備份。
